# 请问：剥离部分应收账款对迁徙率模型的特殊考虑

提问人：benjuan111 时间：2023-05-26 15:59:28
请问：剥离部分应收账款对迁徙率模型的特殊考虑

回答人：chenyiwei
由于被剥离的这部分应收账款后续不会影响期末坏账准备余额，故在连续计算各年度迁徙率时，可以视同这部分应收账款在最早期间期初已被剥离（或者如果在测算期内形成的，在形成时已被剥离），依据调整后的原始数据计算迁徙率。
但迁徙率并不是唯一可接受的预期信用损失模型。如果重大的应收账款被剥离导致其组合划分基础、基础数据可比性等发生重大变化的，也不排除需采用其他方法或模型进行后续测算，或者调整信用风险组合的划分等。